臺灣臺北地方法院交通事件裁定　　　　　　　　　　九十三年度交聲字第六八九號
　　原處分機關　臺北市交通事件裁決所
　　異　議　人
　　即受處分人　甲○○
右列受處分人因違反道路交通管理處罰條例案件，對於臺北市交通事件裁決所九十三
年七月七日所為之處分（原處分：北市裁三字第裁二二─ＡＢＶ六九九七○八號），
聲明異議，本院裁定如左：
    主  文
異議駁回。
    理  由
一、按機器腳踏車行駛之車道及轉彎，應依標誌或標線之規定行駛，同向三車道以上
    道路，均應以兩段方式進行左轉彎，道路交通安全規則第九十九條第一項第三款
    定有明文。又道路交通標誌標線號誌設置規則第六十五條第一項規定：機慢車兩
    段左轉標誌，用以告示左轉機器腳踏車或慢車駕駛人應遵照號誌指示，在號誌顯
    示允許直行時先行駛至右前方路口之左轉待轉區等待左轉，俟該方向號誌顯示允
    許直行後，再行續駛，以兩段方式完成左轉。次按，汽車，係指在道路上不依軌
    道或電力架線而以原動機行駛之車輛（包括機器腳踏車），道路交通安全規則第
    二條第一項第一款定有明文。又汽車駕駛人轉彎時，有左列情形之一者，處二百
    元以上六百元以下罰鍰：(一)在轉彎或變換車道前，未使用方向燈或不注意來、往
    行人或轉彎前未減速慢行者。(二)不依標誌、標線、號誌指示者。(三)行經交岔路口
    未達中心處，佔用來車道搶先左轉彎者。(四)在多車道右轉彎，不先駛入外側車道
    ，或多車道左轉彎，不先駛入內側車道者。(五)四車道以上道路，設有劃分島，劃
    分快、慢車道，在慢車道上左轉彎者。(六)轉彎車不讓直行車先行，或直行車尚未
    進入交岔路口，而轉彎車己達中心處開始轉彎，直行車不讓轉彎車先行者。(七)設
    有左、右轉彎專用車道之交岔路口，直行車佔用最內側或最外側或專用車道者；
    汽車駕駛人有第四十八條所列條款之一者，除依原條款處罰鍰外，並予記違規點
    數一點，道路交通管理處罰條例第四十八條第二款、第六十三條第一項第一款規
    定甚明。
二、本件異議人即受處分人甲○○於民國九十三年六月十一日下午三時五十六分許，
    駕駛車牌號碼ＲＦＯ─八九六號機車，沿臺北市○○路由南往北行駛，行經臺北
    市○○路、民生東路五段設有機慢車兩段左轉標誌之路口，未依標誌指示以兩段
    方式完成左轉，而由臺北市○○路內側第一車道直接左轉進入民生東路五段，經
    臺北市政府警察局交通警察大隊松山分隊警員攔停製單舉發，嗣原處分機關以異
    議人違反道路交通管理處罰條例第四十八條第二款規定，裁處罰鍰六百元，並依
    同條例第六十三條第一項第一款規定記違規點數一點等情，有臺北市政府警察局
    九十三年六月十一日北市警交大字第ＡＢＶ六九九七○八號舉發違反道路交通管
    理事件通知單、臺北市交通事件裁決所九十三年七月七日北市裁三字第裁二二─
    ＡＢＶ六九九七○八號違反道路交通管理事件裁決書各一件及現場標誌設置情形
    照片一幀在卷可稽。
三、本件異議人固坦承於右揭時地駕駛車牌號碼ＲＦＯ─八九六號機車經警攔停製單
    舉發之事實，惟辯稱：當時其騎機車行經臺北市○○街左轉塔悠路時打左邊方向
    燈，可能因為附近飛機起降，導致行駛時沒有聽到方向燈一直閃爍左邊的警訊，
    後來到民生東路右轉時就立刻右轉，當時沒有打右邊方向燈，也沒有把左邊方向
    燈關掉，行至警員攔停點時，廖明輝警員剛好開完前一開紅單抬頭看到伊的機車
    ，就將伊停舉發云云。
四、經查：臺北市○○路、民生東路五段路口，係設有機慢車兩段左轉標誌之路口，
    此有現場標誌設置情形照片一幀在卷可稽。本件異議人於右揭時地駕駛車牌號碼
    ＲＦＯ─八九六號機車，沿臺北市○○路由南往北行駛，行經臺北市○○路、民
    生東路五段設有機慢車兩段左轉標誌之路口，未依標誌指示以兩段方式完成左轉
    ，而由臺北市○○路內側第一車道直接左轉進入民生東路五段之事實，業據證人
    即舉發警員廖明輝於本院調查時結證甚詳（見本院九十三年八月十日訊問筆錄）
    ，證人並明確證稱其係親眼看見異議人騎乘上開機車從臺北市○○路內側第一車
    道直接左轉進入民生東路五段等語（見同右訊問筆錄）。按交通警察掣單舉發違
    反道路交通管理處罰條例所列之違規事實，本質上為行政處分，係公務員基於職
    務上之權力，依法就特定之具體事件所為之具公法上效果之單方行政行為，基於
    公務員為公法上行為具有公信力之原則，該行政處分當可被推定為真正，本此公
    信原則，立法者乃賦予行政機關制定違反道路交通事件統一裁罰標準及處理細則
    ，使執勤警員得當機處分以達其維護交通秩序、安全之行政目的。本件異議人並
    未舉證證明其所辯情節屬實，且未舉出任何證據證明員警舉發有何違誤情事，而
    證人又能清楚說明其執行舉發勤務之處理程序，足認異議人確有右揭違規行為，
    是以異議人辯稱上情，尚無足採信。從而原處分機關據以依法處分，核無違誤。
    本件異議為無理由，應予駁回。
據上論斷，應依道路交通案件處理辦法第十九條，裁定如主文。
中　　　華　　　民　　　國　　九十三　　年　　　九　　　月　　 十三 　　日
                                    臺灣臺北地方法院交通法庭
                                        法  官  張筱琪
右正本證明與原本無異
如不服本裁定應於送達後五日內向本院提出抗告狀
                                        書記官  林佳蘋
中　　　華　　　民　　　國　　九十三　　年　　　九　　　月　　 十五 　　日
